【裁判字號】    97,消債更,60
【裁判日期】    970822
【裁判案由】    更生事件
【裁判全文】
臺灣雲林地方法院民事裁定            97年度消債更字第60號
聲 請 人即
債  務  人  甲○○○○○○
上列聲請人聲請消費者債務清理事件，本院裁定如下：
    主  文
債務人王沛琳自中華民國九十七年八月二十九日中午十二時起開
始更生程序。
保全處分之聲請駁回。
    理  由
一、按債務人不能清償債務或有不能清償之虞者，得依本條例所
    定更生或清算程序，清理其債務。又法院開始更生程序之裁
    定，應載明其年、月、日、時，並即時發生效力，消費者債
    務清理條例第45條第1 項定有明文。
二、本件債務人主張：其未於五年內從事營業活動，並因生活壓
    力大，而向萬泰銀行、台新銀行、中國信託銀行、渣打銀行
    、聯邦銀行、玉山銀行、國泰世華銀行、香港上海匯豐銀行
    、匯豐（原中華）銀行、台北富邦銀行、台灣新光銀行、安
    泰銀行、乙○（台灣）銀行、大眾銀行等多家金融機構申請
    信用卡、現金卡、信用貸款，致累積債務達新台幣 (下同)3
    ,199,225 元 。雖曾依金融主管機關協調成立之中華民國銀
    行公會會員辦理消費金融案件無擔保債務協商機制與金融機
    構達成分期還款協議，同意自民國95年7 月起，分120 期，
    每月還款32,391元之方式償債。然上開償還數額已超過債務
    人每月之收入甚多，前因有家人資助，尚能按期清償，然自
    96年6 月起，因家人經濟狀況亦出問題，致無法資助，因而
    毀諾。目前債務總額尚達2,655,532 元，無法清償，導致現
    今處於無法履行協商的狀況，有因不可歸責於己之事由，致
    履行顯有重大困難。且其無擔保或無優先權之債務總額未逾
    1200萬元，復未經法院裁定開始清算程序或宣告破產，爰向
    本院聲請更生，並聲請為保全處分等語。
三、經查，債務人所主張之上開事實，業據其提出財產及收入狀
    況說明書、債務人清冊、債權人清冊、戶籍謄本、消費金融
    案件無擔保債務協商機制協議書、毀諾通知書、車禍和解書
    、受傷診斷證明書、存摺影本、勞工保險卡、財團法人金融
    聯合徵信中心當事人綜合信用報告、95年及96年度所得清單
    、財產查詢清單、水費收據、電費收據、電話費收據等件為
    證，足信屬實。此外，本件又查無債務人有消費者債務清理
    條例第6 條第3 項、第8 條或第46條各款所定駁回更生聲請
    之事由存在，則債務人聲請更生，應屬有據，應予准許。又
    本件既經裁定准予開始更生程序，則無另予保全處分之必要
    ，故關於保全處分之聲請，應予駁回，爰裁定如主文所示。
中    華    民    國    97    年     8    月    22    日
                  民事第二庭  法    官  黃一馨
上為正本係照原本作成
本件不得抗告
本裁定已於97年8月29日中午12時公告。
中    華    民    國    97    年     8    月    22    日
                            書  記  官  楊麗雪


司法院資訊處製作；財團法人民間司法改革基金會備份。
